臺灣板橋地方法院民事判決　九十一年度婚字第一四四號
　　原　　　告　甲○○
　　被　　　告　乙○○
右當事人間請求離婚事件，本院判決如左：
    主　　文
准原告與被告離婚。
訴訟費用由被告負擔。
    事　　實
甲、原告方面：
一、聲明：求為判決如主文所示。
二、陳述：兩造於民國七十年一月二日結婚，婚後夫妻感初尚融洽，並育有二女，不
    料被告見異思遷，竟於九十年初有外遇，與該女子約會見面，初則尚每晚回家，
    嗣於九十年四月十二日為原告在家發現被告與該女子約會，事後原告即於九十年
    九月無故離家不知去向，迨於九十年九月二十一日被告返家兩造再為家庭生活費
    之事發生爭執，被告竟動手打原告，致原告受有部傷害，並鈞院聲請保護令在案
    ，被告不遵守婚姻之忠誠在外結交女友，復暴力毆打原告，且兩造分居近年，形
    同陌路，即有難以維持婚姻之重大事由。爰依據民法第一千零五十二條第二項難
    以維持婚姻之重大事由訴請離婚。
三、證據：提出戶籍謄本一件、診斷証明書影本一件為証。
乙、被告方面：
一、聲明：同意原告訴請離婚之請求。
二、陳述：我有在外面交朋友，原告所述九十年四月十二日之事為真正，沒有意見，
    但九十年九月二十一日我們是為了小孩註冊吵架，我們是互毆，我同意與原告離
    婚，我現在在外面租屋。
丙、本院依職權調閱本院九十年度家護字第九五０號民事通常保護令卷，並訊問兩造
    之女陳思均。
    理　　由
甲、程序方面：
    按關於認諾效力之規定，於婚姻關係事件不適用之，民事訴訟法第五百七十四條
    第一項定有明文。本件被告雖同意原告之離婚請求，本院亦不得依認諾之效力，
    逕為被告敗訴之判決。
乙、得心證之理由：
一、離婚部分：
  (一)原告主張兩造現為夫妻關係，現婚姻在存續狀態中，業據提出戶籍謄本為證，且
    為被告所不爭執，堪信為真實。
  (二)原告主張被告自九十年間在外結交女友，於九十年四月十二日為原告撞見，並因
    細故毆打原告以及已分居近年之事實，業據提出診斷証明書影本一紙為證，且經
    證人即兩造之女陳思均證稱：爸爸在外面跟別人同居，我沒有看過他們住在一起
    ，但是我有看過那個女子，爸爸有說過他跟另外的女生住在一起，我記得爸爸很
    久沒有回家，從去年九月爸爸就離家，爸爸離家之前都住在家裡，在爸爸離家之
    後爸爸說他在外面跟別的女人同居。我不知道爸爸住哪裡等語，且為被告所不爭
    執，復經本院調閱本院九十年度家護字第九五０號民事通常保護令卷查証明白，
    原告之主張堪信為真。
  (三)按有民法第一千零五十二條第一項以外之重大事由，難以維持婚姻者，夫妻無過
    失之一方得請求離婚，民法第一千零五十二條第二項定有明文。其目的在使夫妻
    請求裁判離婚之事由較富彈性。是夫妻間發生足使婚姻難以維持之重大事由者，
    雖不符合該條第一項所列各款情形，亦無不准依該法條第二項訴請離婚之理，最
    高法院八十六年三月四日八十六年度第二次民事庭會議決議可資參照。復按婚姻
    係以夫妻之共同生活為目的，配偶應互相協力保持其共同生活之圓滿、安全及幸
    福，因而夫妻應相互尊重以增進情感和諧及誠摯之相處，此為維持婚姻之基礎，
    若此基礎不復存在，致夫妻無法共同生活，無復合可能者，即應認有難以維持婚
    姻之重大事由存在。經查被告於婚姻中不遵守婚姻之忠誠在外結交女友，且為細
    故毆打原告，復離家近年，未與原告及子女共同生活，於本件訴訟程序中表示同
    意原告所提離婚之請求，顯見夫妻感情已破裂無復合之可能，其情形已構成難以
    維持婚姻之重大事由。從而，原告依民法第一千零五十二條第二項之規定訴請離
    婚，於法有據，應予准許，爰判決如主文所示。
丙、據上諝結：原告之訴為有理由，並依民事訴訟法第七十八條，判決如主文。
中　　　華　　　民　　　國　　九十一　　年　　　六　　　月　　 十一 　　日
                                  臺灣板橋地方法院家事法庭
~B法　　　官　李釱任
右正本證明與原本無異
如對本判決上訴，須於判決送達後二十日內向本院提出上訴狀。
中　　　華　　　民　　　國　　九十一　　年　　　六　　　月　　 十二　　 日
~B法院書記官　廖宮仕
